【裁判字號】    99,審易,883
【裁判日期】    991231
【裁判案由】    違反電子遊戲場業管理條例
【裁判全文】
臺灣新竹地方法院刑事宣示判決筆錄     99年度審易字第883號
公  訴  人  臺灣新竹地方法院檢察署檢察官
被      告  林冠穎原名：林清.
            吳筱華
上列被告等因違反電子遊戲場業管理條例案件，檢察官提起公訴
（99年度偵字第2994號）後，聲請改依協商程序而為判決，本院
於中華民99年12月31日下午4時，在本院刑事第十一法庭宣示判
決，出席職員如下：
                審判長法  官  劉兆菊
                      書記官  林兆嘉
                      通  譯  鄭敏郎
一、主  文：
林冠穎共同犯電子遊戲場業管理條例第二十二條之非法營業罪，
累犯，處有期徒刑肆月；如易科罰金，以新臺幣壹仟元折算壹日
。扣案之電子遊戲機「神秘的魔法石」貳臺、「水果盤」貳臺、
「超級大聯盟」壹臺、「滿貫大亨麻將」壹臺（均各含ＩＣ版壹
片）、鑰匙壹把及現金新臺幣玖仟陸佰肆拾元，均沒收之。
吳筱華共同犯電子遊戲場業管理條例第二十二條之非法營業罪，
處有期徒刑貳月；如易科罰金，以新臺幣壹仟元折算壹日。緩刑
貳年。
二、犯罪事實：
（一）林冠穎前於民國96年間，因重利案件，經本院竹北簡易庭
      於96年9 月12日以96年度竹北簡字第268 號判決判處有期
      徒刑3 月，減為有期徒刑1 月又15日，共4 罪，並定應執
      行有期徒刑4 月確定，嗣於97年2 月14日易科罰金執行完
      畢。詎林冠穎猶不知悔改，明知未依電子遊戲場業管理條
      例規定領有電子遊戲場業營業級別證者，不得經營電子遊
      戲場業，竟共同基於經營電子遊戲場業及賭博之集合犯意
      聯絡，自98年2 月間起，在其經營之新竹市○○區○○路
      640 巷130 號「彩券便利行」店內，擺放利用電子、電腦
      、機械或其他類似方式操縱，以產生或顯示聲光影像、圖
      案、動作之娛樂性電子遊戲機「神秘的魔法石」2 臺，並
      將「水果盤」2 臺、「超級大聯盟」1 臺、「滿貫大亨麻
      將」1 臺擺放於該店暗室隔間內，以供不特定人把玩，其
      玩法為客人將新臺幣（下同）10元之硬幣投入機檯內，先
      選擇遊戲機檯上之項目分別押注後把玩，把玩結束時，累
      積之分數可向該店兌換等值禮品或食物；林冠穎並與吳筱
      華，共同基於非法經營電子遊戲場業之單一集合犯意聯絡
      與行為分擔，由林冠穎自99年3 月10日起，以17,000 元
      之薪資雇用吳筱華擔任店員看顧，並負責兌換硬幣及洗分
      及兌換禮品、食物等工作，而以此方式經營電子遊戲場業
      。嗣於99年4 月2 日下午3 時15分許，為警至上址實施臨
      檢查獲，並扣得電子遊戲機「神秘的魔法石」2 臺、「水
      果盤」2 臺、「超級大聯盟」1 臺、「滿貫大亨麻將」1
      臺（均各含ＩＣ版1 片）及上開「神秘魔法石」、「滿貫
      大亨麻將」、「水果盤」電子遊戲機檯內之現金共計
      9,640 元、隔間門喇叭鎖鑰匙1 支等物，始知悉上情。
（二）案經新竹市警察局第三分局報告臺灣新竹地方法院檢察署
      檢察官偵查起訴後，經檢察官聲請認罪協商判決，由本院
      裁定由受命法官獨任改依協商程序而為判決。
三、處罰條文：
    電子遊戲場業管理條例第22條、第15條，刑法第266條第1項
    前段、第2 項、第11條前段、第28條、第47條第1 項、第55
    條前段、第38條第1 項第2 款、第41條第1 項前段、第2 項
    、第74條第1 項第1 款，刑法施行法第1 條之1 第1 項、第
    2 項前段。
四、沒收之諭知：扣案之電子遊戲機「神秘的魔法石」2 臺、「
    水果盤」2 臺、「超級大聯盟」1 臺、「滿貫大亨麻將」1
    臺（均各含ＩＣ版1 片，保管字號：99年度院電字第14號，
    扣押物品清單見本院卷第13頁），係當場賭博之器具，另在
    上開「神秘魔法石」、「滿貫大亨麻將」、「水果盤」電子
    遊戲機檯內之現金共計9,640 元之賭資，係在賭檯之財物，
    不問屬於犯人與否，均應依刑法第266 條第2 項之規定沒收
    ，附此敘明。另為警扣得之隔間門喇叭鎖鑰匙1 支，係被告
    林冠穎所有且供本案犯行所用之物，業經同案被告吳筱華之
    供述及被告林冠穎自承在卷（見偵查卷第10至11頁背面、第
    73 頁 ），應依刑法第38條第1 項第2 款之規定，宣告沒收
    之。
五、附記事項：電子遊戲機「神祕魔法石」雖經經濟部電子遊戲
    機評鑑委員會評定為非屬電子遊戲機，有經濟部91年9月16
    日經商字第09102209240號函1份附卷可參（見本院卷第21頁
    ）；惟該評定係以當時送評定之機種，為對價取物方式，尚
    無射倖性而為評定非屬電子遊戲機，非謂所有以「神祕魔法
    石」為名之機種均為該部所評定之機種，故如機具有修改，
    則非原評鑑之機具，如經修改，且具有積、押分之功能，或
    僅有遊戲功能，則已非原申請評鑑之機具，屬於電子遊戲機
    範疇，另有經濟部94年12月26日經商字第09402196450號函
    、95年1月4日經商字第09402204820號函，有臺灣臺中地方
    法院96年度豐簡上字第840號刑事判決1紙附卷可徵（見本院
    卷第26頁），本案被查獲之「神祕魔法石」電子遊戲機有積
    分之功能，有證人陳文雄於警詢之證述足佐（見偵查卷第16
    至17頁），被告林冠穎於偵查中亦自承該機具可以積分，是
    扣案之電子遊戲機「神秘魔法石」顯然非經濟部原先評鑑之
    機種，而係經修改後，具有積分之電子遊戲機種，自屬電子
    遊戲場業管理條例所稱之電子遊戲機，附此敘明。
六、協商判決除有刑事訴訟法第455條之4第1項第1款於本訊問程
    序終結前，被告撤銷協商合意或檢察官撤回協商聲請者；第
    2款被告協商之意思非出於自由意志者；第4款被告所犯之罪
    非第455條之2第1項所定得以協商判決者；第6款被告有其他
    較重之裁判上一罪之犯罪事實者；第7 款法院認應諭知免刑
    或免訴、不受理者情形之一，及違反同條第2 項「法院應於
    協商合意範圍內為判決；法院為協商判決所科之刑，以宣告
    緩刑或2 年以下有期徒刑、拘役或罰金為限」之規定者外，
    檢察官與被告均不得上訴。
七、如有前項得上訴之情形，得自收受宣示判決筆錄送達之日起
    10日內，向本院提出上訴書狀，上訴於第二審法院。
本案經檢察官洪期榮到庭執行職務。
中    華    民    國    99    年    12    月    31    日
                  刑事第九庭    書  記  官  林兆嘉
                                審判長法官  劉兆菊
以上筆錄正本係照原本作成。
中    華    民    國    99    年    12    月    31    日
                                書  記  官  廖宜君
附錄本案論罪科刑法條：
電子遊戲場業管理條例第15條
未依本條例規定辦理營利事業登記者，不得經營電子遊戲場業。
電子遊戲場業管理條例第22條
違反第15條規定者，處行為人1年以下有期徒刑、拘役或科或併
科新臺幣50萬元以上250萬元以下罰金。

司法院資訊處製作；財團法人民間司法改革基金會備份。
